【裁判字號】    91,訴,3738
【裁判日期】    920127
【裁判案由】    損害賠償
【裁判全文】
臺灣高雄地方法院民事判決  九十一年度訴字第三七三八號
    原      告  甲○○
    被      告  乙○○
    訴訟代理人  侯勝昌律師
                陳裕文律師
                陳正男律師
右當事人間損害賠償事件，經原告提起附帶民事訴訟，復經本院刑事庭將本件訴訟裁
移本院民事庭，本院裁定如左：
    主      文
原告之訴及假執行之聲請均駁回。
訴訟費用由原告負擔。
    理      由
一、按原告起訴不合程式或不備其他要件者，其起訴不合法，應以裁定駁回之，民事
    訴訟法第二百四十九條第一項第六款定有明文。且按刑事訴訟諭知無罪判決者，
    應以判決駁回原告之訴。但經原告聲請時，應將附帶民事移送管轄法院民事庭，
    刑事訴訟法第五百零三條定有明文。又按刑事法院得依刑事訴訟法第五百零四條
    第一項規定，將附帶民事訴訟以裁定移送於該法院民事庭者，以刑事部分宣告被
    告有罪之判決者為限，至刑事訴訟諭知無罪之判決，刑事法院本應依同法第五百
    零三條第一項前段規定以判決駁回原告之訴，如誤以裁定移送於民事庭，其訴之
    不合法，不因移送民事庭而受影響，受移送之民事庭應認原告之訴為不合法以裁
    定駁回，最高法院六十六年台上字第一○九四號判例可資參照。又按刑事庭移送
    民事庭之附帶民事訴訟，僅移送後之訴訟程序，應適用民事訴訟法，至移送前之
    訴訟行為是否合法，仍應依刑事訴訟法決定之，第一審刑事庭依刑事訴訟法第五
    百零八條第一項，移送民事庭之附帶民事訴訟事件，其提起合法與否，自應依刑
    事訴訟法予以判斷(最高法院五十二年度台上第三０五五號判例參照)。
二、本件原告於被告被訴竊佔、毀損等刑事案件（本院九十一年度易字第一一０五號
    ）審理中，對被告提起本件附帶民事訴訟主張：被告竊佔市有土地及毀損其所有
    房屋，乃依侵權行為之法律關係請求被告應賠償伊新台幣六十八萬五千元及自本
    訴狀繕本送達翌日起至清償日止按年息百分之五計算之利息。並經本院刑事庭以
    九十一年度附民字第二八四號裁定移送民事庭，此有前揭民事裁定附卷可稽。
三、惟查本件被告被告被訴、竊佔毀損等之刑事訴訟，業經臺灣高等法院刑事庭以九
    十一年度上易字第一五三五號刑事判決，有判決一份附卷可稽；認定被告竊占部
    分無罪、被訴毀損部分公訴不受理，且原告並未聲請刑事庭將原告對被告之本件
    附帶民事訴訟移送民事庭，故本院刑事庭雖將此本應以判決駁回之訴，依刑事訴
    訟法第五百零四條第一項前段以裁定移送於民事庭。然揆諸前揭規定刑事案件既
    未為有罪之判決，而為無罪及公訴不受理之諭知時，原刑事法院本應以判決駁回
    原告附帶民事訴訟之訴，其誤以裁定移送民事庭，自不合法。爰依首揭規定之意
    旨，應認原告之訴為不合法，又其假執行之聲請亦缺乏宣告之依據，均應併予駁
    回。
四、依民事訴訟法第二百四十九條第一項第六款、第九十五條、第八十五條第一項前
    段，裁定如主文。
中      華      民      國    九十二    年      一      月    二十七    日
                              臺灣高雄地方法院民事第二庭
~B法      官  陳樹村
右為正本係照原本作成。
如不服本判決，應於送達後廿日內，向本院提出上訴狀並表明上訴理由，如於本判決
宣示後送達前提起上訴者，應於判決送達後十日內補提上訴理由書（須附繕本）。
中      華      民      國    九十二    年      一      月    二十七    日
~B法院書記官  王壹理


司法院資訊處製作；財團法人民間司法改革基金會備份。
